臺灣嘉義地方法院刑事判決
111年度簡上字第92號
上  訴  人  
即  被  告  黃偉智



上列上訴人即被告因誹謗案件，不服本院中華民國111年6月15日
111年度嘉簡字第550號第一審刑事簡易判決（聲請簡易判決處刑
案號：110年度偵字第11302號）提起上訴，本院管轄之第二審合
議庭判決如下：
    主  文
上訴駁回。
    犯罪事實及理由
一、本案經本院審理結果，認第一審簡易判決以上訴人即被告（
    下稱被告）甲○○所為，係犯散布文字誹謗罪，並依刑事訴訟
    法第449條第1項前段、第454條第2項，刑法第310條第2項、
    第41條第1項前段判處被告處有期徒刑2月，如易科罰金，以
    新臺幣(下同)1,000元折算1日，其認事用法及量刑均無不當
    ，應予維持，並補充證據「被告於本院準備程序及審理程序
    中自白」外，其餘均引用第一審簡易判決書記載之事實、證
    據及理由(如附件)。
二、被告上訴意旨略以：我認為一審判太重，且我希望與告訴人
    乙○○和解云云。
三、然查：
(一)量刑之輕重，係屬事實審法院得依職權自由裁量之事項，苟
    已斟酌刑法第57條各款所列情狀而未逾越法定刑度，不得遽
    指為違法；又在同一犯罪事實與情節，如別無其他加重或減
    輕之原因，下級審量定之刑，亦無過重或失輕之不當情形，
    則上級審法院對下級審法院之職權行使，原則上應予尊重（
    最高法院72年度台上字第6696號、85年度台上字第2446號判
    決意旨參照）。　　
(二)原審以被告未加求證而散布關於告訴人品格之言論，使多數
    人得以共見共聞，讓告訴人名譽受損，實有不該，惟念及被
    告並無其他犯罪紀錄，素行良好，且犯後坦承、態度尚可，
    兼衡被告有和解意願然告訴人不願調解而無法達成和解及本
    案犯罪造成之損害程度、動機及手段等，暨被告職業為自營
    商、專科畢業之智識程度及小康之家庭經濟狀況等一切情狀
    ，量處被告有期徒刑2月，且諭知以1,000元折算1日為其易
    科罰金之折算標準，本院認原審就刑之量定，已斟酌刑法第
    57條各款所列情形及其他科刑事項，既未逾越法定刑度，又
    未濫用裁量之權限，所量處之刑應屬適當，亦無過重或過輕
    等顯然失當之情形，於法並無違誤，況經本院詢問告訴人有
    無與被告調解之意願，告訴人表明無意願等情，有本院民國
    111年8月1日公務電話紀錄可佐（簡上卷第65頁），是原審
    之量刑基礎並無更動，本院對原審之職權行使，自應予以尊
    重，以維科刑之安定性。是被告以前揭情詞提起本案上訴，
    為無理由，應予駁回。
據上論斷，應依刑事訴訟法第455條之1第1項、第3項、第364條
、第373條、第368條(依刑事判決精簡原則，僅記載程序法條文)
，判決如主文。　　
本案經檢察官李昕諭聲請簡易判決處刑，檢察官陳昱奉、林津鋒
到庭執行職務。
中　　華　　民　　國　　111 　年　　10　　月　　31　　日
                  刑事第九庭  審判長法　官　康敏郎
　　　　　　　　　                  法  官  簡仲頤
　　　　　　　　　                  法  官  沈芳伃
以上正本證明與原本無異。
不得上訴。
中　　華　　民　　國　　111 　年　　10　　月　　31　　日
                                    書記官　張簡純靜
【附錄本案論罪法條】
《中華民國刑法第310條第1項、第2項》
意圖散布於眾，而指摘或傳述足以毀損他人名譽之事者，為誹謗
罪，處1年以下有期徒刑、拘役或1萬5千元以下罰金。
散布文字、圖畫犯前項之罪者，處2年以下有期徒刑、拘役或3萬
元以下罰金。

【附件】：本院111年度嘉簡字第550號刑事簡易判決。　　　　
臺灣嘉義地方法院刑事簡易判決 111年度嘉簡字第550號 聲　請　人　臺灣嘉義地方檢察署檢察官 被　　　告　甲○○　 上列被告因妨害名譽案件，經檢察官聲請簡易判決處刑(110年度偵字第11302號)，本院判決如下：     主  文 甲○○犯散布文字誹謗罪，處有期徒刑貳月，如易科罰金，以新臺幣壹仟元折算壹日。     犯 罪 事 實 及 理 由 一、本件犯罪事實及證據，除聲請簡易判決處刑書犯罪事實欄一、倒數第3至2行「，足以貶損乙○○之人格尊嚴與社會評價」前補充「，以此散布文字之方式指摘乙○○涉犯詐欺、偽造文書、竊盜等罪，使甲○○於臉書網站上之好友等多數人均可共見共聞上開內容」、證據部分補充「指認犯罪嫌疑紀錄表1份」、「受理各類案件紀錄表1紙」外，其餘均引用檢察官聲請簡易判決處刑書之記載(如附件)。 二、論罪科刑： (一)按刑法加重誹謗罪，係以意圖散布於眾，而以文字指摘或傳述足以毀損他人名譽之事，為其構成要件。是則行為人所指摘或傳述之內容，是否確實為足以毀損他人名譽之具體事件內容，尚須以一般人之社會通念客觀判斷，若所指摘或傳述之具體事實內容，已足使一般人產生懷疑，或使被指摘或傳述者在社會上之地位、聲譽有受到貶損之可能或危險，即屬刑法第310條第2項所定之加重誹謗行為。又所謂散布於眾，不以傳播於不特定多數人為限，若係傳播於特定多數人，亦屬散布於眾之行為。是核被告甲○○所為，係犯刑法第310條第2項之加重誹謗罪。 (二)爰審酌被告無故散布未加求證且關於告訴人乙○○品格之言論，使多數人得以共見共聞，讓告訴人之名譽受損，實有不該，惟念及被告並無其他犯罪紀錄，素行良好，有臺灣高等法院被告前案紀錄表可考，且犯後坦承、態度尚可，兼衡被告有和解意願然因告訴人不願調解而無法達成和解、本案犯罪造成之損害程度、動機及手段等節，暨被告職業別為自營商、專科畢業之智識程度及小康之家庭經濟狀況(見桃園偵卷第7頁)等一切情狀，量處如主文所示之刑，並諭知易科罰金之折算標準。 (三)按供犯罪所用、犯罪預備之物或犯罪所生之物，屬於犯罪行為人者，得沒收之；宣告前二條之沒收或追徵，有過苛之虞、欠缺刑法上之重要性、犯罪所得價值低微，或為維持受宣告人生活條件之必要者，得不宣告或酌減之，刑法第38條第2項前段、第38條之2第2項分別定有明文。查被告用以誹謗告訴人之電子設備，雖係供被告本案犯罪所用之物，然未扣案、無從特定，參以該電子設備本係供日常之用，屬生活中易於取得之物，並非因涉犯本案特別獲取使用，而被告業經本案判處罪刑，沒收與否對於預防犯罪及公共利益或公共安全之維護，並無絕對影響，欠缺刑法上之重要性，為免將來執行困難，爰不予宣告沒收，併此敘明。 三、依刑事訴訟法第449條第1項前段、第454條第2項，刑法第310條第2項、第41條第1項前段，刑法施行法第1條之1第1項，逕以簡易判決處刑如主文。 四、本案經檢察官李昕諭聲請簡易判決處刑。 五、如對本判決上訴，須於判決送達後 20 日內向本院提出上訴狀(應附繕本)。 中　　華　　民　　國　　111 　年　　6 　　月　　15　　日                   嘉義簡易庭    法　官　余珈瑢 附錄本案論罪法條: 刑法第310條第1項、第2項。 意圖散布於眾，而指摘或傳述足以毀損他人名譽之事者，為誹謗罪，處1年以下有期徒刑、拘役或1萬5千元以下罰金。 散布文字、圖畫犯前項之罪者，處2年以下有期徒刑、拘役或3萬元以下罰金。  附件： 臺灣嘉義地方檢察署檢察官聲請簡易判決處刑書                                     110年度偵字第11302號 　　被　　　告　甲○○　 上列被告因妨害名譽案件，業經偵查終結，認宜聲請以簡易判決處刑，茲將犯罪事實及證據並所犯法條分敘如下：　 　　　　犯罪事實 一、甲○○與乙○○前因妨害名譽案件而生嫌隙，竟意圖散布於 　　眾，基於加重誹謗之犯意，於民國109年7月16日15時許，利用電子設備連結網際網路，以暱稱「甲○○」帳號登入臉書網站，在不特定多數人得閱覽之限時動態頁面上，逕行轉貼由暱稱「陳宏安」於104年10月3日張貼之文章，其內容為「世均本名乙○○，詐欺、偽造文書、竊盜等...打著自己是中華明星公益體育協會以及馬來西亞慈惠堂名義，私下募款，實際上是入他口袋，買車買房，騷擾人」，足以貶損乙○○之人格尊嚴與社會評價。嗣乙○○於110年7月17日21時30分許，上網瀏覽前揭貼文，始悉上情。 二、案經乙○○訴由暨桃園市政府警察局桃園分局報告臺灣桃園地方檢察署陳請臺灣高等檢察署檢察長核轉本署偵辦。 　　　　證據並所犯法條 一、被告甲○○於本署檢察事務官詢問時坦承上開犯行不諱，與證人即告訴人乙○○之證述大致相符，此外並有本件限時動態截圖等在卷可資佐證，被告犯嫌已堪認定。 二、所犯法條：被告所為係犯刑法第310條第2項加重誹謗罪嫌。 三、依刑事訴訟法第451條第1項聲請逕以簡易判決處刑。 　　此　致 臺灣嘉義地方法院 中　　華　　民　　國　 111　　年　　5 　　月　　13　　日 　　　　　　　　　　　　　檢察官　李 昕 諭 附錄法條： 中華民國刑法第310條第2項 意圖散布於眾，而指摘或傳述足以毀損他人名譽之事者，為誹謗罪，處 1 年以下有期徒刑、拘役或 1 萬 5 千元以下罰金。 散布文字、圖畫犯前項之罪者，處 2 年以下有期徒刑、拘役或 3 萬元以下罰金。 對於所誹謗之事，能證明其為真實者，不罰。但涉於私德而與公共利益無關者，不在此限。